臺灣新北地方法院刑事判決
111年度審交易字第647號
公  訴  人  臺灣新北地方檢察署檢察官
被      告  林忠華


指定辯護人  本院公設辯護人  姚孟岑  
上列被告因公共危險案件，經檢察官提起公訴（111年度偵字第4
980 號），被告於準備程序中就被訴事實為有罪之陳述，檢察官
聲請改依協商程序而為判決，本院裁定行協商程序，茲判決如下
：
    主  文
林忠華犯不能安全駕駛動力交通工具罪，累犯，處有期徒刑玖月
。
    事實及理由
一、事實：
　　林忠華於民國110年11月10日20時許起至同日22時止，在新北
    市新莊區中平路某處飲用酒類後，明知酒後不得駕駛動力交通
    工具，仍於上開飲酒完畢之時間，騎乘車牌號碼000-000號普
    通重型機車上路。嗣於同日23時48分許，行經新北市五股區成泰
    路與民德路交岔路口，與黃祥仁所騎乘之車牌號碼000-0000
    號之普通重型機車發生碰撞(未致他人受傷)，經警據報到場
    處理，並前往天主教輔仁大學附設醫院測得其吐氣所含酒精
    濃度達每公升1.38毫克，而悉上情。
二、證據：
  ㈠被告林忠華於警詢、偵查中之供述及111年7月20 日本院準備
    程序中之自白。
  ㈡證人黃祥仁於警詢時之證述。
　㈢新北市政府警察局當事人酒精測定紀錄表、新北市政府警察局舉
    發違反道路交通管理事件通知單各1紙。
  ㈣新北市政府警察局蘆洲分局道路交通事故現場圖、道路交通
    事故調查報告表(一)、(二)各1份、監視器畫面截圖與現場
    暨車損照片8張。　　
三、本案經檢察官、被告及公設辯護人於審判外達成協商之合意
    ，且被告已認罪，其合意如主文所示。經查，上開協商合意
    並無刑事訴訟法第455條之4第1 項所列情形之一，檢察官聲
    請改依協商程序而為判決，本院爰不經言詞辯論，於協商合
    意範圍內為協商判決。
四、新舊法比較： 
　　按行為後法律有變更者，適用行為時之法律。但行為後之法
　　律有利於行為人者，適用最有利於行為人之法律，刑法第 2
　　條第1 項定有明文。查：被告行為後，刑法第185 條之3第1
     項業經修正，於111 年1 月28日公布施行，同年月30日生
    效。修正前刑法第185 條之3 第1 項原規定「駕駛動力交通
    工具而有下列情形之一者，處2 年以下有期徒刑，得併科20
    萬元以下罰金」，修正後為「駕駛動力交通工具而有下列情
    形之一者，處3 年以下有期徒刑，得併科30萬元以下罰金」
    ，經新舊法比較結果，以修正前之規定對被告較為有利。據
    此，被告本件犯行應依刑法第2條第1項前段規定，適用行為
    時之法律即修正前刑法第185條之3第1項之規定論處。
五、累犯，加重其刑：
　　被告前於106年間因公共危險案件，經臺灣高等法院以106年
    度交上易字第470號判決判處有期徒刑7月確定，並於108年2
    月7日縮刑期滿執行完畢，有臺灣高等法院被告前案紀錄表1
     份在卷可稽，被告於上開有期徒刑執行完畢後，5 年內故
    意再犯本件有期徒刑以上之罪，為累犯。依司法院釋字第77
    5 號解釋意旨，為避免發生罪刑不相當之情形，法院應就個
    案裁量是否加重最低本刑，茲考量被告構成累犯之犯罪即為
    酒後駕車之公共危險犯行，不僅與本案罪名、犯罪類型相同
    ，且係於徒刑執行完畢後，又再犯相同罪名之本案，足見被
    告就此類犯行之刑罰反應力甚為薄弱，因認適用刑法第47條
    累犯加重之規定並無罪刑不相當之情事，爰依刑法第47條第
    1項規定，加重其刑。
六、處罰條文：
  ㈠刑法第2條第1項前段、第47條第1項、修正前刑法第185條之3
    第1項第1款。
  ㈡刑法施行法第1條之1第1項。
七、協商判決除有刑事訴訟法第455條之4第1項第1款於本訊問程
    序終結前，被告撤銷協商合意或檢察官撤回協商聲請者；第
    2款被告協商之意思非出於自由意志者；第4款被告所犯之罪
    非第455條之2第1項所定得以協商判決者；第6款被告有其他
    較重之裁判上一罪之犯罪事實者；第7 款法院認應諭知免刑
    或免訴、不受理者情形之一，及違反同條第2 項「法院應於
    協商合意範圍內為判決；法院為協商判決所科之刑，以宣告
    緩刑或2 年以下有期徒刑、拘役或罰金為限」之規定者外，
    檢察官與被告均不得上訴。
八、如有上開可得上訴情形，應於收受判決送達後20日內向本院
    提出上訴書狀（應敘述具體理由並附繕本）。上訴書狀如未
    敘述理由，應於上訴期間屆滿後20日內補提理由書於本院。
本案經檢察官范孟珊偵查起訴，由檢察官黃明絹到庭執行職務。
中    華    民    國   111    年    7    月    26     日
                  刑事第二十四庭  法  官 潘 長 生  
上列正本證明與原本無異。
                                  書記官  許 雅 琪 
中    華    民    國   111    年    7     月    26    日
附錄本案論罪科刑法條全文：
修正前中華民國刑法第185條之3
駕駛動力交通工具而有下列情形之一者，處2 年以下有期徒刑，
得併科20萬元以下罰金：
一、吐氣所含酒精濃度達每公升零點二五毫克或血液中酒精濃度
    達百分之零點零五以上。
二、有前款以外之其他情事足認服用酒類或其他相類之物，致不
    能安全駕駛。
三、服用毒品、麻醉藥品或其他相類之物，致不能安全駕駛。
因而致人於死者，處3年以上10年以下有期徒刑；致重傷者，處1
年以上7年以下有期徒刑。
曾犯本條或陸海空軍刑法第54條之罪，經有罪判決確定或經緩起
訴處分確定，於五年內再犯第1 項之罪因而致人於死者，處無期
徒刑或5年以上有期徒刑；致重傷者，處3年以上10年以下有期徒
刑。